臺灣花蓮地方法院民事簡易判決
111年度花簡字第280號
原      告  鍾春雄  
被      告  林泓宇  
上列當事人間侵權行為損害賠償事件，本院於民國111年7月26日
言詞辯論終結，判決如下：
    主      文
被告應給付原告新臺幣176,400元，及自民國111年7月5日起至清
償日止，按年息百分之5計算之利息。
原告其餘之訴駁回。
訴訟費用新臺幣3,970元由被告負擔百分之48，餘由原告負擔。
本判決得假執行。
    事實及理由
壹、程序部分
一、被告經合法通知，無正當理由未於言詞辯論期日到場，核無
    民事訴訟法第386條各款所列情形，爰依原告之聲請，由其
    一造辯論而為判決。
二、按訴狀送達後，原告不得將原訴變更或追加他訴。但擴張或
    減縮應受判決事項之聲明者，不在此限。民事訴訟法第255
    條第1項第3款定有明文。查本件原告起訴時聲明請求被告應
    給付新臺幣（下同）366,600元，及自起訴狀繕本送達被告
    翌日起至清償日止，按年息5%計算之利息。嗣於本院審理時
    變更聲明為新臺幣354,600元，及自起訴狀繕本送達被告翌
    日起至清償日止，按年息5%計算之利息（卷146頁），核其
    變更，與上開規定相符，應予准許。　　
貳、實體部分
一、原告起訴主張：被告於民國110年6月2日17時10分許，駕駛
    車牌號碼000-0000號自用小客車，行經花蓮縣○○鄉○○街00號
    前，因酒醉駕車，撞擊訴外人陳惠珠所有，而原告駕駛之車
    牌號碼0000-00號自用小客車（下稱系爭車輛）發生碰撞，
    造成系爭車輛受損（下稱系爭事故）。又系爭車輛經原告送
    廠修繕估價，其修理相關費用為354,600元（含零件198,000
    元、烤漆26,800元、工資126,800元及拖吊費3000元，卷第4
    1頁）。爰依侵權行為之之法律關係，提起本件訴訟等語。
    並聲明：被告應給付原告新臺幣354,600元，及自起訴狀繕
    本送達被告翌日起至清償日止，按年息5%計算之利息。。
二、被告經合法通知，未於言詞辯論期日到場，亦未提出書狀為
    任何聲明或陳述。
三、本院判斷如下：
  ㈠按因故意或過失，不法侵害他人之權利者，負損害賠償責任
    ；汽車、機車或其他非依軌道行駛之動力車輛，在使用中加
    損害於他人者，駕駛人應賠償因此所生之損害，民法第184
    條第1項前段、第191條之2前段分別定有明文。
  ㈡查原告主張之上開事實，業據其提出調解通知書、調解不成
    立證明書、拖吊費用、花蓮縣警察局鳳林分局交通隊道路交
    通事故當事人登記聯單、道路交通分析研判表、道路交通事
    故現場圖、現場照片、估價單等資料為證（卷13至41頁），
    核與本院依職權調取前開交通事故卷宗內容相符（卷第75至
    139頁）。而被告已於相當時期受合法通知，既未於言詞辯
    論期日到場，復未提出任何書狀以供本院審酌，依民事訴訟
    法第280條第3項前段準用第1項前段規定，視同自認，自堪
    信原告之主張為真正。是被告因駕駛自小客車，酒醉駕車而
    對系爭事故之發生，顯有過失，且其過失行為與系爭車輛受
    有損害之結果具相當因果關係甚明。是被告自應就系爭事故
    負侵權行為損害賠償責任。
  ㈢復按物被毀損時，被害人除得依民法第196條請求賠償外，並
    不排除民法第213條至第215條之適用。依民法第196條請求
    賠償物被毀損所減少之價額，得以修復費用為估定之標準，
    但以必要者為限（例如：修理材料以新品換舊品，應予折舊
    ）。被害人如能證明其物因毀損所減少之價額，超過必要之
    修復費用時，就其差額，仍得請求賠償（最高法院77年5月1
    7日第9次民事庭會議決議參照）。故車輛有關零件部分之修
    復，既以新零件更換被損害之舊零件，則於計算損害賠償額
    時，自應將零件折舊部分予以扣除。又依行政院所發佈之固
    定資產耐用年數表及固定資產折舊率表，非運輸業用自用小
    客車之耐用年數為5年，依定率遞減法每年折舊率為369/100
    0，其最後1年之折舊額，加計歷年折舊累積額，其總和不得
    超過該資產成本原額之10分之9，而車輛使用期間若已逾5年
    者，折舊後之殘值以成本10分之1為合度。查原告主張系爭
    車輛因系爭車禍毀損，原告已支出維修費用354,600元等節
    ，此有車輛詳細資料報表及維修估價單等影本為證（卷41、
    127頁），由該等資料可知，系爭車輛為92年9月出廠，至發
    生系爭車禍日即110年6月2日止，已使用17年10個月，參酌
    上開說明，該車扣除折舊後之零件費為19,800元（計算式：
    198,000×1/10＝19,800，小數點後位四捨五入），再加上烤
    漆26,800元、工資126,800元及拖吊費3000元，系爭汽車之
    必要修復費用金額應為176,400元（計算式：19,800＋26,800
    ＋126,800＋3,000＝176,400）。
四、末按給付無確定期限者，債務人於債權人得請求給付時，經
    其催告而未為給付，自受催告時起，負遲延責任。其經債權
    人起訴而送達訴狀，或依督促程序送達支付命令，或為其他
    相類之行為者，與催告有同一之效力。債務人遲延者，債權
    人得請求其賠償因遲延而生之損害。遲延之債務，以支付金
    錢為標的者，債權人得請求依法定利率計算之遲延利息。應
    付利息之債務，其利率未經約定，亦無法律可據者，週年利
    率為百分之五，民法第229條第2項、第231條第1項、第233
    條第1項、第203條分有明文。本件請求給付未有確定期限，
    而本件起訴狀繕本於111年7月4日送達被告（卷65頁），依
    上開規定，原告請求自111年7月5日起至清償日止之法定遲
    延利息，亦有理由，併予准許。
五、綜上所述，原告依民法第184條第1項前段規定，請求被告給
    付176,400元，及自起訴狀繕本送達被告翌日即111年7月5日
    起至清償日止，按年息5%計算之利息等，為有理由，應予准
    許，逾此範圍之請求，則無理由，應予駁回。
六、本件係就民事訴訟法第427條訴訟適用簡易程序所為部分被
    告敗訴之判決，於原告勝訴部分，依同法第389條第1項第3
    款之規定，應依職權宣告假執行。
七、七、訴訟費用負擔之依據：民事訴訟法第79條。
中　　華　　民　　國　　111 　年　　8 　　月　　9　　日
                  花蓮簡易庭  法  官  林敬展
以上正本係照原本作成。　　　　　　　　　
如不服本判決，應於送達後20日內，向本院提出上訴狀（上訴狀
須表明上訴理由）並繳納上訴審裁判費；如於本判決宣示後送達
前提起上訴者，應於判決送達後20日內補提上訴理由書（均須按
他造當事人之人數附繕本）。
如委任律師提起上訴者，應一併繳納上訴審裁判費。
中　　華　　民　　國　　111 　年　　8 　　月　　11　　日
                              書記官  張芝瑜